臺灣雲林地方法院刑事判決　　　　　　　 100年度訴字第90號
公　訴　人　臺灣雲林地方法院檢察署檢察官
被　　　告　張瑞林
上列被告因違反毒品危害防制條例案件，經檢察官提起公訴（99
年度毒偵字第1601號），被告於本院準備程序進行中，就被訴事
實為有罪之陳述，經本院告知簡式審判程序意旨，並聽取公訴人
及被告之意見後，本院合議庭裁定由受命法官獨任依簡式審判程
序審理，並判決如下：
    主      文
張瑞林施用第一級毒品，累犯，處有期徒刑捌月。又施用第二級
毒品，累犯，處有期徒刑陸月。應執行有期徒刑壹年。
    事實及理由
一、犯罪事實：
  (一)張瑞林前因施用毒品案件，經本院裁定令入觀察勒戒處所施
    以觀察、勒戒後，認無繼續施用毒品傾向，於民國92年3 月
    20日執行完畢釋放，並由臺灣雲林地方法院檢察署檢察官於
    翌（21）日以91年度毒偵字第895 號不起訴處分確定。復於
    前開觀察、勒戒執行完畢釋放5 年內之93年間因施用毒品案
    件，經本院以93年度虎簡字第320 號刑事判決判處有期徒刑
    6 月確定。另因轉讓毒品案件，經本院以93年度少連訴字第
    34號刑事判決判處有期徒刑10月，因被告不服提起上訴，臺
    灣高等法院臺南分院以94年度少連上訴字第307 號刑事判決
    仍判處有期徒刑10月確定，於95年9 月22日縮短刑期執行完
    畢。後又因施用毒品案件，經本院以98年度虎簡字第238 號
    刑事簡易判決判處有期徒刑6 月確定，甫於99年4 月6 日執
    行完畢。
  (二)張瑞林復分別基於施用第一級毒品海洛因、第二級毒品安非
    他命之犯意，於99年10月19日上午某時許，在其雲林縣土庫
    鎮○○里○○街44號住處附近之友人林豐益住處，以將海洛
    因摻入香菸內點燃後吸食其煙霧之方式，及將甲基安非他命
    置於玻璃球內用火燒烤後吸食其煙霧之方式，分別施用第一
    級毒品海洛因及施用第二級毒品甲基安非他命各1 次。嗣經
    臺灣雲林地方法院檢察署於99年10月20日下午2 時58分採集
    其尿液送驗結果呈可待因、嗎啡及安非他命、甲基安非他命
    陽性反應，始查悉上情。
二、認定犯罪事實所憑之證據及理由：
  (一)本案被告張瑞林所犯之罪，係死刑、無期徒刑、最輕本刑為
    3 年以上有期徒刑以外之罪，其於準備程序就前揭被訴事實
    為有罪之陳述，經受命法官告知簡式審判程序之旨，並聽取
    其與公訴人之意見後，本院合議庭裁定，依刑事訴訟法第27
    3 條之1 規定，由受命法官獨任進行簡式審判程序，是本案
    之證據調查，依刑事訴訟法第273 條之2 規定，不受同法第
    159 條第1 項、第161 條之2 、第161 條之3 、第163 條之
    1 及第164 條至第170 條規定之限制，合先敘明。
  (二)上開犯罪事實，業據被告張瑞林於本院審判程序中坦承不諱
    ，且被告於前揭查獲時地由臺灣雲林地方法院檢察署採集之
    尿液經送請臺灣檢驗科技股份有限公司以酵素免疫分析法（
    EIA ）初步檢驗及氣相層析質譜儀分析法（GC/MS ）確認檢
    驗結果，確呈鴉片類（可待因、嗎啡）及安非他命類（安非
    他命、甲基安非他命）陽性反應，且其中可待因、嗎啡、安
    非他命之濃度數值，均較前次另案搜索時於99年10月18日上
    午11時許為警所採集之尿液，經送請正修科技大學超微量研
    究科技中心以上開同一檢驗方法之檢驗結果為高，此有臺灣
    雲林地方法院檢察署受保護管束人尿液檢體監管紀錄表、臺
    灣檢驗科技股份有限公司99年11月3 日報告編號KH/2010/A0
    12307 號濫用藥物尿液檢驗報告、正修科技大學超微量研究
    科技中心99年11月1 日報告編號R00-0000-000號尿液檢驗報
    告附卷可稽，可認被告自白與事實相符，可採為論罪科刑之
    依據。本件事證既明，被告犯行洵堪認定，應依法論科。
三、論罪科刑之理由：
  (一)核被告所為，係犯毒品危害防制條例第10條第1 項之施用第
    一級毒品罪及同條例第10條第2 項之施用第二級毒品罪。被
    告各持有第一級毒品海洛因、第二級毒品甲基安非他命後進
    而施用，其持有之低度行為為其施用之高度行為所吸收，均
    不另論罪。被告所犯施用第一、二級毒品海洛因及甲基安非
    他命2 罪間，犯意各別，罪名互殊，應予分論併罰。被告前
    有如前揭犯罪事實欄所載論罪科刑及執行完畢之紀錄，有臺
    灣高等法院被告前案紀錄表可稽，其受有期徒刑執行完畢，
    於5 年以內故意再犯本案有期徒刑以上之2 罪，各為累犯，
    應依刑法第47條第1 項規定，加重其刑。
  (二)本院審酌被告施用毒品，足以戕害其身心，致精神障礙、性
    格異常，影響其身體健康，甚至造成生命危險，而其自91年
    間開始接觸毒品後即陸續間斷施用，顯見其自制力甚差，意
    志不堅，惟考量犯後能坦承犯行，態度尚稱良好，及其施用
    毒品之行為於本質上係屬自我戕害行為，認須對被告施以一
    定期間自由刑，始足以隔絕與外界聯繫，進一步達到幫助其
    戒除毒癮之效，並被告現因另案施用毒品案件，業已受宣告
    應執行有期徒刑1 年確定，現亦已入監服刑，及其以撿拾漂
    流木為業，每月收入約有新臺幣2 、3 萬元，已婚有4 名年
    幼子女賴其撫養，高中肄業之智識程度等一切情狀，認檢察
    官具體求處被告應各處有期徒刑8 月、7 月，應執行有期徒
    刑1 年2 月，尚嫌稍重，爰分別量處如主文所示之刑。
四、應適用之法律：
  (一)刑事訴訟法第273 條之1 第1 項、第299 條第1 項前段。
  (二)毒品危害防制條例第10條第1 項、第2 項。
  (三)刑法第11條前段、第47條第1 項、第51條第5 款。
本案經檢察官莊珂惠到庭執行職務
中    華    民    國   100    年    4     月    29    日
                  刑事第一庭  法  官  謝 宜 雯
以上正本證明與原本無異。
如不服本判決應於收受送達後10日內向本院提出上訴書狀，並應
敘述具體理由；其未敘述上訴理由者，應於上訴期間屆滿後20日
內向本院補提理由書（均須按他造當事人之人數附繕本）「切勿
逕送上級法院」。
                              書記官  林 美 鳳
中    華    民    國  100     年    4     月    29    日
附錄本判決論罪科刑法條全文：
毒品危害防制條例第10條：
施用第一級毒品者，處6 月以上5 年以下有期徒刑。
施用第二級毒品者，處3 年以下有期徒刑。